臺灣臺北地方法院刑事判決　　　　　　　100年度易字第534號
公　訴　人　臺灣臺北地方法院檢察署檢察官
被　　　告　劉富田
上列被告因傷害案件，經檢察官聲請簡易判決處刑（99年度偵字
第20147 號），本院認為不宜逕以簡易判決處刑（100 年度簡字
第616 號），改依通常程序審理，判決如下：
    主  文
劉富田傷害人之身體，處拘役拾日，如易科罰金，以新臺幣壹仟
元折算壹日。
    事  實
一、劉富田係呂鴻麟所經營之「阿曼達大舞廳」（新北市○○區
    ○○路2 段108 號6 樓）之離職員工，於民國99年7 月18日
    晚間6 時10分許，劉富田前往上址舞廳，要求呂鴻麟出面說
    明為何指責伊偷竊云云，經舞廳櫃檯人員廖彩雲表示呂鴻麟
    不在，劉富田因而與廖彩雲發生口角，劉富田可預見告訴人
    站立在桌子旁僅約3 步距離，若該桌子傾倒將可能撞及廖彩
    雲，竟仍不違背其本意，基於傷害之未必故意，雙手推翻桌
    子，致該桌子傾斜撞及廖彩雲之左腳踝，致其受有左足挫傷
    之傷害。
二、案經廖彩雲訴請新北市政府新店分局移請臺灣臺北地方法院
    檢察署檢察官聲請簡易判決處刑，本院認為不宜逕以簡易判
    決處刑，改依通常程序審理。
    理  由
一、證據能力之判斷：
    被告劉富田對於下列各項證據方法，均未爭執其證據能力，
    並同意作為證據（見本院卷第10頁反面至第11頁），本院審
    酌其作成時之情況，認為並無不適當之情事，均得作為證據
    ，合先敘明。
二、認定事實所憑之證據及理由：
    訊據被告矢口否認有何故意傷害告訴人之行為，辯稱：伊當
    時因為接電話不小心撞倒桌子，事後才知道告訴人被桌子撞
    到而受傷，伊願意承認過失傷害罪，但伊非故意傷害云云（
    見本院卷第11頁反面）。惟查：
  (一)告訴人99年7 月18日晚間8 時8 分至財團法人佛教慈濟醫院
    臺北分院急診，經醫師診斷其受有左足挫傷之傷害，此有診
    斷證明書在卷足憑（見偵查卷第15頁），據告訴人指述：被
    告翻桌子砸到其腳踝致其受傷等語明確（見偵查卷第10、27
    、28頁）。訊據被告並不否認因桌子傾倒撞及告訴人致其受
    傷，僅辯稱：伊因為接電話不小心撞倒桌子，並非故意等語
    。因此，本案爭點在於，就桌子傾倒撞及告訴人使其受傷之
    結果，被告主觀上是否明知且意欲使其發生，或是否得預見
    而不違背其本意。
  (二)據告訴人於警詢、偵訊時指稱被告當時之行為：「他在氣憤
    之下直接翻我們店內的桌子，他第一次翻的時候沒有打到我
    ，此時我要過去勸他不要道聽途說，走到他旁邊的時候，他
    又再翻一次桌子，所以他第2 次翻桌子的時候不但有造成桌
    子損壞，也有使桌子砸到我的左腳踝造成我受傷」、「劉富
    田一出電梯就大聲對我說『彩雲你給我出來』，劉富田他是
    針對著我來」等情綦詳（見偵查卷第10、88頁），前後核屬
    一致。訊據被告雖於檢察官偵訊時及本院訊問時辯稱：接電
    話不小心撞到桌子云云，惟被告於警詢時坦承有翻桌子之行
    為：「我當初雖然有翻桌子，也有造成廖彩雲受傷，但是因
    為我們雙方在爭執中，故我翻倒桌子的時候剛好碰到她的腳
    踝，所以我並非故意」、「我雖然確實有翻桌子的事實，但
    是桌子是很紮實的」、「我當初在翻桌子的時候，因為我看
    那桌子結構很紮實」（見偵查卷第4 頁），則告訴人指述被
    告翻桌子倒下傷及腳踝一情，已經被告於警詢時坦白承認，
    核與告訴人指述一致，應屬事實。被告事後改稱：接電話不
    小心撞到桌子云云，應係卸責之詞，委無可取。
  (三)至於在場證人符素因雖證稱：「後來劉富田要接電話跑出去
    ，就碰到桌子，桌子很重是傾斜的倒，我看到廖彩雲跳開，
    但是桌子怎麼碰到廖彩雲我沒看到。因為桌子是慢慢的傾斜
    」、「他接電話回來後，還是在大聲要求呂鴻麟出來，都不
    是針對廖彩雲」（見偵查卷第52頁），另在場證人張軼徽亦
    證稱：「劉富田一直跟在廖彩雲旁質問，後來劉富田要接自
    己手機，要跑出去講，因為舞廳聲音很大，可能是不小心碰
    到桌子，所以桌子有稍微傾斜」（見偵查卷第52頁），然渠
    等證述情節與被告於警詢時承認有翻桌子之行為，殊有不合
    ；且據告訴人稱：「被告是第1 張桌子翻完後我沒有被他打
    到，被告第2 次掀桌子的時候我才被他打到，之後被告才去
    接電話，這是兩回事」（見本院卷第12頁），則證人符素因
    、張軼徽所見聞被告接電話之部分，與被告承認及告訴人指
    述被告掀翻桌子之部分，是否係屬同一事，或係先後發生之
    不同行為，尚非無疑。因此，符素因、張軼徽既非全程在旁
    觀看被告與告訴人之互動，渠等證詞難以遽採為有利於被告
    之認定。
  (四)承上，被告雖否認有傷害告訴人之故意，惟綜合被告自白及
    告訴人指述，被告應係在與告訴人口角爭執之過程中有翻倒
    桌子之行為，衡諸此情，被告之怒氣應係針對告訴人而來，
    縱被告翻倒桌子意在發洩情緒，然而被告主觀上應可預見桌
    子翻倒很可能傷及站立在桌子旁之告訴人，仍不違背其本意
    ，逕行翻倒桌子，致傾倒之桌子砸傷告訴人腳踝，則被告對
    告訴人受有左足挫傷之結果，應負未必故意之責任。
  (五)從而，本案事證明確，被告翻倒桌子致告訴人腳踝受傷之犯
    行，洵堪認定，應予依法論罪科刑。
三、論罪科刑之依據：
    核被告所為，係犯刑法第277 條第1 項傷害罪。爰審酌：(一)
    被告因與「阿曼達大舞廳」負責人呂鴻麟有糾紛未解，竟前
    往舞廳與櫃檯人員即告訴人發生口角爭執，在爭執過程中被
    告翻倒桌子，致告訴人左足挫傷，其犯罪動機雖不可取，翻
    桌之手段亦屬惡劣，然所造成損害尚非嚴重；(二)被告除於警
    詢時承認翻桌行為外，嗣於偵訊、本院訊問時均矢口否認，
    犯罪後態度不佳；(三)惟被告前無犯罪紀錄，此有臺灣高等法
    院被告前案紀錄表在卷可參（見本院卷第8 頁），且被告於
    本院100 年3 月15日審判期日當庭準備紅包請求與告訴人和
    解，但告訴人稱需徵得呂鴻麟同意始能和解或撤回告訴（見
    本院卷第10頁反面），故雙方迄未達成和解，尚難究責於被
    告等一切情狀，量處如主文所示之刑，並諭知易科罰金之折
    算標準，以示懲儆。
據上論斷，應依刑事訴訟法第452 條、第284 條之1 、第299 條
第1 項，刑法第277 條第1 項、第41條第1 項前段，刑法施行法
第1 條之1 第1 項、第2 項前段，判決如主文。
本案經檢察官葉芳秀到庭執行職務。
中    華    民    國   100    年    3     月    29    日
                  刑事第六庭  法  官  林晏如
上正本與原本無異。
如不服本判決，應於判決送達後10日內向本院提出上訴狀（應抄
附繕本）。告訴人或被害人如對於本判決不服者，應具備理由請
求檢察官上訴，其上訴期間之計算係以檢察官收受判決正本之日
期為準。
                              書記官  楊盈茹
中    華    民    國   100    年    3     月    30    日
附錄本案論罪科刑法條全文：
中華民國刑法第277條
傷害人之身體或健康者，處3 年以下有期徒刑、拘役或1 千元以
下罰金。
犯前項之罪因而致人於死者，處無期徒刑或7 年以上有期徒刑；
致重傷者，處3 年以上10年以下有期徒刑。